【裁判字號】    98,審訴,3010
【裁判日期】    980831
【裁判案由】    毒品危害防制條例
【裁判全文】
臺灣高雄地方法院刑事判決            98年度審訴字第3010號
公  訴  人  臺灣高雄地方法院檢察署檢察官
被      告  甲○○
上列被告因毒品危害防制條例案件，經檢察官提起公訴（98年度
毒偵字第2849號），本院改依簡式審判程序審理，判決如下：
    主  文
甲○○施用第一級毒品，處有期徒刑柒月。
    事實及理由
一、按本件被告甲○○所犯係死刑、無期徒刑、最輕本刑為3 年
    以上有期徒刑以外之罪，其於準備程序就被訴事實為有罪之
    陳述，經受命法官告知簡式審判程序之旨，並聽取其與公訴
    人之意見後，本院認無不得或不宜改依簡式審判程序進行之
    處，爰依刑事訴訟法第273 條之1 第1 項、第284 條之1 ，
    裁定本件由受命法官獨任進行簡式審判程序，合先敘明。
二、本件犯罪事實及證據，除犯罪事實「甲○○前因施用毒品案
    件，經法院分別判處有期徒刑3 年2 月、3 年2 月確定，2
    案接續執行，於民國85年1 月30日假釋付保護管束，嗣於88
    年9 月28日因撤銷假釋入監執行殘刑，於93年3 月30日執行
    完畢出監」更正為「甲○○前因肅清煙毒條例案件，經本院
    以81年度訴字第2481號判決、臺灣高等法院高雄分院以83年
    度上訴字第729 號判決，分別判處有期徒刑3 年2 月、3 年
    2 月確定，2 案接續執行，於85年1 月30日假釋出監，嗣遭
    撤銷假釋，再度入監服刑，於92年12月12日假釋期滿執行完
    畢（不構成累犯）」；「在不詳地點」更正為「在高雄市前
    鎮區某公園內」；證據部分補充「被告於本院審理中之自白
    」外，餘均引用檢察官起訴書所載，如附件。
三、按海洛因係毒品危害防制條例第2 條第2 項第1 款所稱之第
    一級毒品，故核被告所為，係犯該條例第10條第1 項之施用
    第一級毒品罪。被告持有第一級毒品海洛因後，進而施用，
    其持有之低度行為應為施用之高度行為所吸收，不另論罪。
    被告有上述之前科紀錄乙情，有臺灣高等法院被告前案紀錄
    表在卷可稽，是其本件犯行，係受有期徒刑執行完畢逾5 年
    所犯，不構成累犯，公訴意旨認被告應論以累犯，並依刑法
    第47條第1 項規定加重其刑，容有誤會，附此敘明。爰審酌
    被告經強制戒治後，尚未能戒絕毒癮，足證前開保安處分措
    施實難矯治其惡性，惟念其犯後坦承罪行，態度良好，而所
    犯係為自戕行為，尚未對他人造成實害，復參以其先前因施
    用毒品案件遭論罪科刑之次數等一切情狀，量處如主文所示
    之刑，以資懲儆。至檢察官當庭對被告本件犯行，予以具體
    求處有期徒刑9 月，經本院審酌上情，認以量處如主文所示
    之刑為適當，檢察官求處之刑尚嫌過重，附此敘明。
據上論斷，應依刑事訴訟法第273 條之1 第1 項、第284 條之1
、第299 條第1 項前段、第310 條之2 、第454 條第2 項，毒品
危害防制條例第10條第1 項，判決如主文。
本案經檢察官陳麗琇到庭執行職務。
中    華    民    國    98    年    8     月    31    日
                  刑事第十庭    法  官  陳君杰
以上正本證明與原本無異。
如不服本判決應於收受判決後10日內向本院提出上訴書狀，並應
敘述具體理由。其未敘述上訴理由者，應於上訴期間屆滿後20日
內向本院補提理由書(均須按他造當事人之人數附繕本)「切勿逕
送上級法院」。
中    華    民    國    98    年    8     月    31    日
                                書記官  李承悌
附錄本判決論罪科刑法條全文：
毒品危害防制條例第10條第1項
施用第一級毒品者，處6月以上5年以下有期徒刑。
附件：
臺灣高雄地方法院檢察署檢察官起訴書
                                    98年度毒偵字第2849號
    被      告  甲○○  男  45歲（民國○○年○月○日生）
                        住高雄市苓雅區○○○路42巷23號
                        國民身分證統一編號：Ｚ000000000號
上列被告因違反毒品危害防制條例案件，已經偵查終結，認應該
提起公訴，茲將犯罪事實及證據並所犯法條分敘如下：
        犯罪事實
一、甲○○前因施用毒品案件，經法院分別判處有期徒刑3年2月
    、3年2月確定，2案接續執行，於民國85年1月30日假釋付保
    護管束，嗣於88 年9月28日因撤銷假釋入監執行殘刑，於93
    年3 月30日執行完畢出監。又因施用毒品案件，經法院裁定
    送觀察勒戒後，因認有繼續施用傾向，復經裁定送戒治處所
    強制戒治，於97 年8月14日強制戒治執行完畢，並經本署檢
    察官以97 年度戒毒偵字第402號為不起訴處分確定。詎其猶
    不知戒絕毒癮，明知海洛因係毒品危害防制條例第2條第2項
    第1 款所明定之第一級毒品，不得施用，仍基於施用第一級
    毒品海洛因之犯意，於98 年4月18日19時10分為警採尿時往
    前回溯24小時內某時，在不詳地點，施用第一級毒品海洛因
    1次，嗣因甲○○為毒品列管人口，為警通知於98年4月18日
    19時10分許到場採集尿液送驗，結果呈嗎啡陽性反應而查獲
    。
二、案經高雄市政府警察局苓雅分局移送偵辦。
        證據並所犯法條
一、證據清單及待證事實
 ┌──┬─────────┬─────────────┐
 │編號│   證 據 名 稱    │      待 證 事 實         │
 ├──┼─────────┼─────────────┤
 │ 1  │高雄市立凱旋醫院濫│被告於98 年4月18日19時10分│
 │    │用藥物尿液檢驗報告│為警採尿前24小時內有施用第│
 │    │1 紙。            │一級毒品海洛因之事實。    │
 ├──┼─────────┼─────────────┤
 │ 2  │本署刑案資料查註紀│1.被告前曾受有期徒刑執行完│
 │    │錄表、全國施用毒品│  畢，於5 年內再犯本件有期│
 │    │案件紀錄表、受觀察│  徒刑以上之罪之事實。    │
 │    │勒戒毒品及前科紀錄│2.被告於強制戒治執行完畢釋│
 │    │表各1份           │  放後5 年內，再犯本案施用│
 │    │                  │  毒品案件之事實。        │
 └──┴─────────┴─────────────┘
二、核被告甲○○所為，係犯毒品危害防制條例第10 條第1項之
    施用第一級毒品罪嫌。又被告有如犯罪事實欄所載之刑罰執
    行，其於有期徒執行完畢後，5 年之內故意再犯本件有期徒
    刑以上之罪，為累犯，請依刑法第47條第1 項規定加重其刑
    。
三、依毒品危害防制條例第23條第2項、刑事訴訟法第251 條第1
    項提起公訴。
    此    致
臺灣高雄地方法院
中    華    民    國    98    年    7     月    7     日
                              檢  察  官  乙    ○    ○
上正本證明與原本無異
中    華    民    國    98    年    7     月    22    日
                              書  記  官  王    博    弘
所犯法條：
毒品危害防制條例第10條
施用第一級毒品者，處 6 月以上 5 年以下有期徒刑。
施用第二級毒品者，處 3 年以下有期徒刑。


司法院資訊處製作；財團法人民間司法改革基金會備份。
